【裁判字號】    97,審易,1624
【裁判日期】    971014
【裁判案由】    妨害自由等
【裁判全文】
臺灣高雄地方法院刑事判決            97年度審易字第1624號
公  訴  人  臺灣高雄地方法院檢察署檢察官
被      告  乙○○
上列被告因妨害自由等案件，經檢察官提起公訴（97年度偵字第
17451 號），被告就被訴事實為有罪之陳述，經本院告知簡式審
判程序之旨，並聽取被告與公訴人之意見後，本院裁定進行簡式
審判程序，判決如下：
    主  文
乙○○犯強制罪，處有期徒刑肆月，如易科罰金，以新臺幣壹仟
元折算壹日。緩刑貳年。
    事  實
一、乙○○於民國97年6 月17日凌晨0 時許，在設於高雄市○○
    ○路與民生路口「胡說八道KTV 」店內，與友人飲用威士忌
    酒類後，已因酒醉而達不能安全駕駛動力交通工具之程度，
    而於同日凌晨3 時許，由友人洪照雄駕駛車號ZR-6163 號自
    用小客車，搭載乙○○離開「胡說八道KTV 」，沿高雄市○
    ○○路由北往南方向行駛，行經中山一路14號前，不慎與甲
    ○○駕駛車號230-NQ號營業小客車發生擦撞而肇事。乙○○
    與洪照雄遂下車與甲○○理論而有爭執，詎乙○○明知其服
    用酒類，已不能安全駕駛動力交通工具，竟仍基於妨害甲○
    ○行使權利之犯意，未經甲○○許可，強行進入甲○○所有
    230-NQ號營業小客車內，駕駛該營業小客車離開現場，以此
    強暴方式，妨害甲○○使用營業小客車之權利。嗣乙○○駕
    車離開3 分鐘後，始返回現場，隨即將該營業小客車之鑰匙
    丟棄於路邊排水溝旁，因警已據報至現場，乃以酒精測試器
    測得乙○○吐氣中酒精濃度高達每公升0.73毫克，而查獲上
    情。
二、案經高雄市政府警察局新興分局報告臺灣高雄地方法院檢察
    署檢察官偵查起訴。
    理  由
一、本件被告所犯係死刑、無期徒刑、最輕本刑為3 年以上有期
    徒刑以外之罪，其於準備程序中就被訴事實為有罪之陳述，
    經法官告知簡式審判程序之旨，並聽取公訴人及被告之意見
    後，本院依刑事訴訟法第273 條之1 第1 項之規定，裁定進
    行簡式審判程序。
二、訊據被告對於上揭時、地，服用酒類不能安全駕駛動力交通
    工具而駕駛，以及妨害甲○○使用營業小客車之事實，坦承
    不諱，核與證人即被告友人洪照雄、被害人甲○○證述情節
    ，大致相符，並有照片7 張，以及酒精濃度呼氣測試報告、
    道路交通事故現場圖、道路交通事故調查報告表、贓物認領
    保管單各1 份附卷可稽。本案事證明確，被告犯行，洵堪認
    定，應予依法論科。
三、按刑法第304 條所謂之「強暴」，係廣義指直接或間接對人
    行使之有形強制力而言，並不以對人之身體施以強制力為必
    要，將車輛停放於他人房屋門口前以阻擋人員及貨物進出，
    或取走他人機車鑰匙，雖均係對房屋或機車施以強制力，而
    非施加予人之身體，但同樣造成妨害人行使權利，自仍構成
    刑法第304 條之強制罪。則被告擅自將甲○○之營業小客車
    駛離現場，雖係對該營業小客車施以強制力，而非對甲○○
    之身體為攻擊，但基於同一理由，被告之強制行為既然已妨
    害甲○○使用該營業小客車之權利，自該當刑法第304 條之
    強制罪要件。是核被告所為，係犯刑法第185 條之3 服用酒
    類不能安全駕駛動力交通工具而駕駛罪及同法第304 條之強
    制罪。被告以駕駛甲○○營業小客車離開現場之一行為，同
    時觸犯不能安全駕駛動力交通工具罪與強制罪之二罪名，為
    想像競合犯，應從一重之強制罪處斷，檢察官認被告所犯上
    開二罪，應予分論併罰，容有未合。本院審酌被告已為成年
    人，當知現代法治社會，任何糾紛均應循理性、和平方式，
    謀求解決，竟因道路交通之糾紛，而以強行駕駛甲○○營業
    小客車離開現場之不理性方式，造成甲○○無法合法行使其
    財產權利，行為實屬不該，惟念及被告前無刑案經判刑之紀
    錄，有臺灣高等法院被告前案紀錄表1 份在卷可佐，素行非
    惡，且坦承犯行，賠償甲○○新臺幣65,000元，而與甲○○
    達成和解，堪認具有悔意等一切情形，量處如主文所示之刑
    ，並諭知易科罰金之折算標準。末按被告未曾因故意犯罪受
    有期徒刑以上刑之宣告，有臺灣高等法院被告前案紀錄表1
    份在卷足憑，其因一時失慮，偶罹刑典，且其於本院中已知
    坦承犯行，且與被害人達成和解，具有悔意，犯後態度尚佳
    ，均已如前述，經此罪刑之宣告後，當知所警惕，信無再犯
    之虞，本院因認對被告所宣告之刑，以暫不執行為適當，爰
    依檢察官之請求，依刑法第74條第1 項第1 款之規定，予以
    宣告被告緩刑2 年，以啟自新。
據上論斷，應依刑事訴訟法第273 條之1 第1 項、第299 條第1
項前段，刑法第185 條之4 、第304 條第1 項、第55條、第41條
第1 項前段、第74條第1 項第1 款，刑法施行法第1 條之1 第1
項，判決如主文。
本案經檢察官丙○○到庭執行職務。
中    華    民    國    97    年    10    月    14    日
                  刑事第七庭  法  官  高增泓
以上正本證明與原本無異。
如不服本判決，應於判決送達後10日內，向本院提出上訴狀。
中    華    民    國    97    年    10    月    14    日
                              書記官  黃麗玉
附錄本案論罪科刑法條全文：
刑法第304條
以強暴、脅迫使人行無義務之事或妨害人行使權利者，處3 年以
下有期徒刑、拘役或3 百元以下罰金。
前項之未遂犯罰之。
刑法第185條之3
服用毒品、麻醉藥品、酒類或其他相類之物，不能安全駕駛動力
交通工具而駕駛者，處1 年以下有期徒刑、拘役或科或併科15萬
元以下罰金。


司法院資訊處製作；財團法人民間司法改革基金會備份。
